臺灣臺中地方法院刑事判決　　　　　　　　　　　　　九十三年度訴字第二一九號
　　公　訴　人　臺灣臺中地方法院檢察署檢察官
　　被　　　告　乙○○
　　選任辯護人　張淑琪
　　被　　　告　戊○○
　　右　一　人
　　指定辯護人　本院公設辯護人　庚○○
右列被告等因違反槍砲彈藥刀械管制條例等案件，經檢察官提起公訴（九十二年度偵
字第一九七三五號），本院判決如左：
    主  文
乙○○共同未經許可，持有手槍，處有期徒刑伍年陸月，併科罰金新臺幣捌萬元，罰
金如易服勞役，以新臺幣玖佰元（即銀元參佰元）折算壹日，扣案之以色列ＩＭＩ廠
製９４１Ｆ型口徑９ｍｍ之制式半自動手槍（槍號00000000號、槍枝管制編
號0000000000號）、由仿ＢＥＲＥＴＴＡ廠Ｍ９型半自動手槍製造之玩具
手槍槍身組合土造金屬槍管及滑套而成之改造手槍（無槍號、槍枝管制編號0000
000000號）各壹把、口徑９ｍｍ之制式子彈貳顆，均沒收。
戊○○共同以脅迫妨害人行使權利，處有期徒刑肆月；又未經許可，寄藏手槍，處有
期徒刑伍年拾月，併科罰金新臺幣壹拾萬元，罰金如易服勞役，以新臺幣玖佰元（即
銀元參佰元）折算壹日，扣案之以色列ＩＭＩ廠製９４１Ｆ型口徑９ｍｍ之制式半自
動手槍（槍號00000000號、槍枝管制編號0000000000號）、仿美
國ＳＭＩＴＨ＆ＷＥＳＳＯＮ廠口徑０．３５７吋制式轉輪手槍製造之仿造槍（無槍
號、槍枝管制編號0000000000號）、由仿ＢＥＲＥＴＴＡ廠Ｍ９型半自動
手槍製造之玩具手槍槍身組合土造金屬槍管及滑套而成之改造手槍（無槍號、槍枝管
制編號0000000000號）各壹把、口徑９ｍｍ之制式子彈貳顆、口徑０．３
５７吋制式子彈壹顆、口徑０．３８吋制式子彈壹顆，均沒收；應執行有期徒刑陸年
，併科罰金新臺幣壹拾萬元，罰金如易服勞役，以新臺幣玖佰元（即銀元參佰元）折
算壹日，扣案之以色列ＩＭＩ廠製９４１Ｆ型口徑９ｍｍ之制式半自動手槍（槍號0
0000000號、槍枝管制編號0000000000號）、仿美國ＳＭＩＴＨ＆
ＷＥＳＳＯＮ廠口徑０．３５７吋制式轉輪手槍製造之仿造槍（無槍號、槍枝管制編
號0000000000號）、由仿ＢＥＲＥＴＴＡ廠Ｍ９型半自動手槍製造之玩具
手槍槍身組合土造金屬槍管及滑套而成之改造手槍（無槍號、槍枝管制編號0000
000000號）各壹把、口徑９ｍｍ之制式子彈貳顆、口徑０．３５７吋制式子彈
壹顆、口徑０．３８吋制式子彈壹顆，均沒收。
    事  實
一、乙○○、戊○○素行均極為不佳，乙○○前曾犯竊盜、違反麻醉藥品管理條例、
    偽造有價證券等罪（均未構成累犯），戊○○則前曾犯毀損、傷害、違反槍砲彈
    藥刀械管制條例、妨害自由、恐嚇等罪（均未構成累犯），詎均仍不知悔改。
二、戊○○綽號「小敏」或「小鳴」（左手臂刺有蓮花、背部刺有鬼頭圖案刺青）於
    民國（下同）八十八年四、五月間某日，在黃成民（業於八十八年七月十四日遭
    人持刀刺殺死亡，另經臺灣臺中地方法院檢察署檢察官不起訴處分在案）位於南
    投縣草屯鎮石川里之住處，明知黃成民所交付之均屬於槍砲彈藥刀械管制條例第
    四條第一項第一、二款所管制之手槍、其他可發射子彈具有殺傷力之改造手槍及
    子彈，亦即屬於列管之以色列ＩＭＩ廠製９４１Ｆ型口徑９ｍｍ之制式半自動手
    槍（槍號00000000號、槍枝管制編號0000000000號）、仿美
    國ＳＭＩＴＨ＆ＷＥＳＳＯＮ廠口徑０．３５７吋制式轉輪手槍製造之仿造槍（
    無槍號、槍枝管制編號0000000000號）、由仿ＢＥＲＥＴＴＡ廠Ｍ９
    型半自動手槍製造之玩具手槍槍身組合土造金屬槍管及滑套而成之改造手槍（無
    槍號、槍枝管制編號0000000000號）各一把、口徑９ｍｍ之制式子彈
    十二顆、口徑０．３５７吋制式子彈四顆、口徑０．３８吋制式子彈一顆，均可
    擊發適用子彈，均具有殺傷力，係屬違禁物，依同條例第五條之規定，非經中央
    主管機關許可，不得持有、寄藏，竟未經許可擅予受寄，而持有該槍、彈，並將
    之藏放在台中縣大里市「日新橋」下方。迄於九十二年九月下旬某日，戊○○又
    將其中之以色列ＩＭＩ廠製９４１Ｆ型口徑９ｍｍ之制式半自動手槍（槍號00
    000000號、槍枝管制編號0000000000號）、由仿ＢＥＲＥＴＴ
    Ａ廠Ｍ９型半自動手槍製造之玩具手槍槍身組合土造金屬槍管及滑套而成之改造
    手槍（無槍號、槍枝管制編號0000000000號）各一把、口徑９ｍｍ之
    制式子彈十二顆移至其位於台中縣大里市○○路五六五巷三九號六樓住處藏放。
三、乙○○於九十二年九月三十日凌晨一時三十分許，夥同其相識約十年之女性友人
    己○○（另經臺灣臺中地方法院檢察署檢察官不起訴處分在案）及另不詳真實姓
    名之一男一女共四人至位於台中市○區○○路二二八號之「凱得莉理容ＫＴＶ名
    店」之「Ｋ七包廂」內飲酒作樂，並由店內編號「九十號」之服務生丙○○及另
    一不詳真實姓名編號「一六八號」之女服務生坐檯陪酒。乙○○為彰顯實力及耀
    武揚威，竟以電話唆使戊○○（之前曾先在台中市○○路之大功圓ＫＴＶ店飲酒
    ，返回住處休息時接獲乙○○電話）持槍至該ＫＴＶ，戊○○即與乙○○及綽號
    「龍尾」、「阿佑」等不詳真實姓名之成年男子基於共同犯意之聯絡，自其上開
    住處取出以色列ＩＭＩ廠製９４１Ｆ型口徑９ｍｍ之制式半自動手槍（槍號00
    000000號、槍枝管制編號0000000000號）、由仿ＢＥＲＥＴＴ
    Ａ廠Ｍ９型半自動手槍製造之玩具手槍槍身組合土造金屬槍管及滑套而成之改造
    手槍（無槍號、槍枝管制編號0000000000號）各一把、口徑９ｍｍ之
    制式子彈十二顆前往上開ＫＴＶ。戊○○到達該ＫＴＶ包廂後，即將其中一把手
    槍交予乙○○，並與乙○○分持一把手槍把玩示威。此時另一編號「一一一號」
    之女服務生甲○○經乙○○等人指名進入該包廂訪檯（訪檯只是進入與客人打招
    呼，不計算節數，亦不算檯費）後，因有其他客人點檯，原欲轉檯，而引起乙○○、戊○○不滿，致惱羞成怒，竟分別手持手槍一把，喝令包括上開女服務生之
    在場人員均不得離開，戊○○更持前開以色列ＩＭＩ廠製９４１Ｆ型口徑９ｍｍ
    之制式半自動手槍（槍號00000000號、槍枝管制編號00000000
    00號）向店內包廂天花板射擊一槍，並向甲○○、丙○○等人恐嚇稱「如敢離
    開，我們就開槍」等語後始離去，致甲○○、丙○○等人心生畏懼，不敢離開。
    乙○○、戊○○即以此脅迫方式，妨害甲○○、丙○○等人行使權利。嗣於同年
    十月六日晚上二十時許在台中市○○路與文心路口為警逮獲遭通緝之乙○○，再
    於同日二十二時許，由乙○○邀約戊○○至台中市明德女中校門口見面時，經警
    查獲戊○○，並經戊○○同意而帶同警方至其位於台中縣大里市○○路五六五巷
    三九號六樓之住處搜索，扣得戊○○持有之以色列ＩＭＩ廠製９４１Ｆ型口徑９
    ｍｍ之制式半自動手槍（槍號00000000號、槍枝管制編號000000
    0000號）、由仿ＢＥＲＥＴＴＡ廠Ｍ９型半自動手槍製造之玩具手槍槍身組
    合土造金屬槍管及滑套而成之改造手槍（無槍號、槍枝管制編號0000000
    000號）各一把、口徑９ｍｍ之制式子彈十一顆（經囑託鑑定試射擊發九顆）
    。
四、乙○○、戊○○經警解送臺灣臺中地方法院檢察署後，乙○○因所犯偽造有價證
    券案件，送監執行；戊○○則經該署檢察官向本院聲請羈押獲准。羈押期間，復
    經警於九十二年十月二十日下午提訊戊○○後，由戊○○於同日下午十六時十五
    分許帶同警方前往上開台中縣大里市「日新橋」下方，起出仿美國ＳＭＩＴＨ＆
    ＷＥＳＳＯＮ廠口徑０．３５７吋制式轉輪手槍製造之仿造槍（無槍號、槍枝管
    制編號0000000000號）一把、口徑０．３５７吋制式子彈四顆（經囑
    託鑑定時試射擊發三顆）、口徑０．３８吋制式子彈一顆。
五、案經台中市警察局第二分局、第一分局分別報請臺灣臺中地方法院檢察署檢察官
    偵查起訴。
    理  由
一、訊據被告戊○○對於有寄藏上開槍彈，並於案發當時係接獲被告乙○○電話始持
    該槍彈至凱得莉理容ＫＴＶ店之Ｋ七包廂內開一槍示威，開槍當時被告乙○○亦
    在現場等情固直承不諱，惟辯稱：伊並無放話恐嚇稱「如敢離開，我們就開槍」
    ，而當天確實只有伊一人擊發子彈一顆而已，被告乙○○沒有擊發云云；另訊據
    被告乙○○則矢口否認有何前揭犯行，辯稱：伊並未教唆被告戊○○帶槍過來前
    揭ＫＴＶ店，伊亦未拿槍，編號「一一一號」之女服務生甲○○亦非伊點的，甲○○是自己進來訪檯的，並沒有人點甲○○之台，伊不知戊○○會攜帶槍彈過來
    ，伊未持有把玩前開槍彈，伊亦未曾擊發子彈，伊更未向甲○○、丙○○等人出
    言恐嚇，至於證人己○○有關恐嚇之證詞是不實在的，證人己○○係為了自己脫
    罪而把責任推給伊云云。
二、按認定犯罪事實所憑之證據，並不以直接證據為限，即綜合各種間接證據，本於
    推理作用，為認定犯罪事實之基礎，如無違背一般經驗法則，尚非法所不許。又
    證據之證明力由法院自由判斷之，為刑事訴訟法第二百六十九條（舊）所明定，
    此項自由判斷職權之行使，苟係基於普通日常生活之經驗，而非違背客觀上應認
    為確實之定則者，即屬合於經驗法則，不容當事人任意指摘。再間接事實之本身
    ，雖非證據，然因其具有判斷直接事實存在之作用，故亦有證據之機能，但其如
    何由間接事實推論直接事實之存在，則仍應為必要之說明，始足以斷定其所為推
    論是否合理，而可認為適法，最高法院分別著有四十四年度台上字第七○二號、
    三十年度上字第五九七號、七十五年度台上字第一八二二號判例足資參照。次按
    認定犯罪事實所憑之證據，不僅指直接證據而言，即間接證據亦包括在內，故綜
    合各種間接證據，本於推理作用，足以證明待證事實，依所得心證而為事實判斷
    ，亦難指係顯違事理，是被害人所述被害情形，如無瑕疵可指，而就其他方面調
    查，又與事實相符，則其供述未始不足據為判罪基礎，最高法院亦著有七十年度
    台上字第九七○號判決足供參考。另告訴人、證人之陳述有部分前後不符，或相
    互間有所歧異時，究竟何者為可採，法院仍得本其自由心證予以斟酌，非謂一有
    不符或矛盾，即應認其全部均為不可採信；尤其關於行為動機、手段及結果等之
    細節方面，告訴人之指陳，難免故予誇大，證人之證言，有時亦有予渲染之可能
    ；然其基本事實之陳述，若果與真實性無礙時，則仍非不得予以採信，最高法院
    著有七十四年度台上字第一五九九號判例足資參照。而證人證述之情節大致相符
    ，雖其中部分細節因時間已久而稍有出入，然對基本事實之陳述，均具有一致真
    實性，則揆諸前揭最高法院判例意旨釋示，仍非不得予以採信。
三、
（一）、
    本件經查：右揭事實欄二、四所載之事實，業據被告戊○○直承不諱在卷，並有
    扣案如事實欄所載之以色列ＩＭＩ廠製９４１Ｆ型口徑９ｍｍ之制式半自動手槍
    （槍號00000000號、槍枝管制編號0000000000號）、由仿Ｂ
    ＥＲＥＴＴＡ廠Ｍ９型半自動手槍製造之玩具手槍槍身組合土造金屬槍管及滑套
    而成之改造手槍（無槍號、槍枝管制編號0000000000號）各一把、口
    徑９ｍｍ之制式子彈十一顆（經囑託鑑定試射擊發九顆）、仿美國ＳＭＩＴＨ＆
    ＷＥＳＳＯＮ廠口徑０．３５７吋制式轉輪手槍製造之仿造槍（無槍號、槍枝管
    制編號0000000000號）一把、口徑０．３５７吋制式子彈四顆（經囑
    託鑑定時試射擊發三顆）、口徑０．３８吋制式子彈一顆等足稽，而該扣案槍彈
    經送請內政部警政署刑事警察局鑑定結果，認定：「（一）、送鑑制式手槍貳枝
    ，鑑驗情形如下：（１）、壹枝（槍枝管制編號0000000000），認係
    以色列ＩＭＩ廠製９４１Ｆ型口徑９ｍｍ之制式半自動手槍，撞針部分遭截斷且
    有彎曲變形之情形，惟仍可擊發同口徑制式子彈，認具殺傷力。（２）、壹枝（
    槍枝管制編號0000000000），認係由仿ＢＥＲＥＴＴＡ廠Ｍ９型半自
    動手槍製造之玩具手槍槍身組合土造金屬槍管及滑套而成之改造手槍，機械性能
    良好，可擊發適用子彈，認具殺傷力。（二）、送鑑子彈壹拾壹顆，認係口徑９
    ｍｍ之制式子彈，其中伍顆，彈底具撞擊之痕跡，均經實際試射，試射擊發玖顆
    ，均可擊發，認均具殺傷力。」、「（一）、送鑑轉輪手槍壹枝（槍枝管制編號
    0000000000），認係仿美國ＳＭＩＴＨ＆ＷＥＳＳＯＮ廠口徑０．３
    ５７吋制式轉輪手槍製造之仿造槍，機械性能良好，可擊發口徑０．３５７吋制
    式子彈，認具殺傷力。（二）、送鑑子彈五顆，鑑驗情形如下：（１）、肆顆，
    認均係口徑０．３５７吋制式子彈，經實際試射，試射擊發顆，認均具殺傷力
    。（２）、壹顆，認係口徑０．３８吋制式子彈認具殺傷力。」，此亦有該局九
    十二年十二月二十三日、同年月二十四日之刑鑑字第○九二○一九六六五六號、
    第0000000000號槍彈鑑定書共二份在卷足憑，事證至臻明確，被告戊○○所犯右揭事實欄二、四所載之犯行洵堪認定。
（二）、
    本件經查：右揭事實欄三所載之事實，業經證人己○○（見台灣台中地方法院檢
    察署九十二年度偵字第一九七三五號卷第三十三至三十六、一三一至一三三頁）
    、甲○○（見台灣台中地方法院檢察署九十二年度偵字第一九七三五號卷第四十
    二、四十三頁、見本院九十三年五月二十六日審判筆錄）、丙○○（見台灣台中
    地方法院檢察署九十二年度偵字第一九七三五號卷第五十一頁、見本院九十三年
    六月十六日審判筆錄）等人證述綦詳在卷，並有扣案如事實欄所載之槍彈足證，
    及卷附「凱得莉理容ＫＴＶ名店」之「Ｋ七包廂」槍擊現場位置圖一份、槍擊現
    場照片五幀、凱得莉理容ＫＴＶ顧客傳票、通聯紀錄、搜索扣押筆錄、被告戊○○帶同員警取槍之現場位置圖、取槍現場照片八幀等在卷足資佐證；而本案又因
    涉及槍擊暴力事件，證人證詞難免因恐懼而有所保留，自難期完全一致相符，是
    前揭證人己○○、甲○○、丙○○等人之證詞細節部分雖有少許出入，惟對於基
    本犯罪事實之陳述，均具有一致真實性，且並無違背經驗法則與論理法則之處，
    實不容任意指摘為違法，且本案係屬槍擊事件，衡諸常情，又有何證人敢予對槍
    擊之暴力歹徒設詞誣陷，而不懼報復者？則揆諸前揭最高法院判例意旨釋示，其
    等證詞自仍得予以採信。次查被告戊○○自承受已死亡之黃成民寄藏前開槍彈後
    ，從未曾持該槍彈試射犯案過，本案係第一次使用等語（見台灣台中地方法院檢
    察署九十二年度偵字第一九七三五號卷第三十一頁），然依照案發當時被告戊○○並未具任何理由須攜槍彈到場，唯一可解釋理由即係如證人己○○所證述，係
    被告乙○○叫被告戊○○攜帶槍彈到場無誤；而被告乙○○自陳被告戊○○係接
    到其電話始趕至凱得莉理容ＫＴＶ內等語（見台灣台中地方法院檢察署九十二年
    度偵字第一九七三五號卷第六十三頁、本院九十三年三月九日準備程序筆錄），
    參酌前揭證人己○○、甲○○、丙○○等人證詞，二相比對結果，益徵被告戊○○確係受被告乙○○唆使始攜帶槍彈至上開ＫＴＶ無訛。末查案發當時該「Ｋ七
    包廂」僅有被告乙○○、及其女性友人己○○、另不詳真實姓名之一男一女、店
    內編號「九十號」之服務生丙○○、另一不詳真實姓名編號「一六八號」之女服
    務生、編號「一一一號」之女服務生甲○○及被告戊○○、綽號「龍尾」、「阿
    佑」等人在內飲酒作樂，且並未發生任何口角、爭執或鬥毆等事件，竟於被告戊○○接獲被告乙○○之電話持槍趕至該ＫＴＶ「Ｋ七包廂」內不久約五分鐘後，
    旋即發生被告戊○○舉槍向包廂天花板射擊一槍情事，更證確係前揭證人等所證
    稱之被告乙○○為彰顯實力、耀武揚威，及因不滿編號「一一一號」之女服務生
    甲○○經被告乙○○等人指名進入該包廂訪檯後，因有其他客人點檯，須臾之間
    急欲轉檯，致惱羞成怒，被告乙○○、戊○○乃分別手持手槍一把，被告戊○○
    更因此怒而開槍，並喝令包括上開女服務生之在場人員均不得離開無疑。再本案
    被告戊○○究在當時擊發一或二槍，就卷附現場相片、證人丁○○證詞及起訴書
    所載皆係一槍，而證人甲○○卻係唯一證稱係二槍者，然因案發當時現場慌亂，
    被告乙○○、戊○○又係針對證人甲○○欲轉檯，致惱羞成怒而開槍，證人甲○○恐慌之間致有錯誤，亦所難免，自應認定被告戊○○在案發當時僅擊發一槍較
    為正確。另被告乙○○所舉之證人辛○○於本院九十三年五月二十六日審理時，
    到庭具結經實施交互詰問證稱如下：「審判長諭知開始進行交互詰問，請辯護人
    行主詰問。（辯護人問證人辛○○：你是否認識在庭上證人甲○○？）證人答：
    認識。（辯護人問證人辛○○：你是否知道甲○○與乙○○之間的關係？）證人
    答：之前我有跟乙○○一起去過他們店裡一、二次，甲○○都在，乙○○跟我說
    甲○○跟他有在一起，就是他們之間有交往而已，並沒有同居或發生關係，當時
    是九十二年七、八月間講的。（辯護人問證人辛○○：除了在ＫＴＶ以外是否還
    有在其他場合見過甲○○跟乙○○在一起？）證人答：有的，是在中華路跟福音
    街轉角處兩人有一起去吃鵝肉，時間是傍晚五、六點，是他們打電話叫我趕過去
    的。（辯護人問證人辛○○：據你所知是只有這次嗎？）證人答：只有見過兩、
    三次。（辯護人問證人辛○○：就你所知，當時是乙○○是買甲○○出場的嗎？
    ）證人答：這我不清楚，因為我是後來才去的。（辯護人問證人辛○○：被告跟
    他太太是否曾經因為甲○○介入他們的婚姻之間，而請你去調解？）證人答：他
    太太有打電話給我過，說乙○○是否外面有女人，但沒有說外面是哪個女人，我
    說沒有，只說我昨天晚上他請我去喝酒，他太太有時候會打電話問我說是否知道
    乙○○去何處，就只有這樣子而已。（辯護人問證人辛○○：你是否知道被告曾
    經跟甲○○到山西路的簡愛汽車旅館去住宿過？）證人答：乙○○在九十二年八
    、九月間有跟我這樣說過而已，但是我沒有目睹過。審判長請檢察官行反詰問。
    檢察官起稱：無。」等語，基上證人辛○○證詞，無從証明被告乙○○與證人甲○○原係交往密切之男女朋友關係，後因證人甲○○得知被告乙○○已有家室雙
    方決裂，而挾怨報復誣賴被告乙○○。且被告乙○○係證人辛○○之堂妹婿，證
    人辛○○之證言難免偏頗迴護被告乙○○，委無足取，自難採為對被告乙○○有
    利事實認定之證據。況歡場女子生張熟魏，實難期真情，何來與客人發生感情決
    裂，而須挾怨報復者？反之，更可能即是因為被告乙○○與證人甲○○原係上開
    ＫＴＶ店之舊識，因此，被告乙○○不准證人甲○○短暫時間訪檯即欲轉檯離去
    ，應屬更合乎常情。是綜據上述，被告戊○○僅坦認部分犯行，且欲圖頂認全部
    犯行，被告乙○○則全盤空言否認，所辯均無非臨訟畏罪飾卸之詞，均要無足採
    ，事證已臻明確，被告乙○○、戊○○二人右揭事實欄三所載之犯行亦均洵堪認
定。
四、按於本院九十三年度訴字第五一五號被告柯水信違反槍砲彈藥刀械管制條例案件
    中，經囑託內政部警政署刑事警察局鑑驗結果認，係仿美國ＳＭＩＴＨ＆ＷＥＳ
    ＳＯＮ廠轉輪手槍製造之仿造槍，機械性能良好，可擊發適用子彈，認具殺傷力
    後，再經函請內政部函釋認，前開仿造槍係屬槍砲彈藥刀械管制條例第七條所稱
    之「手槍」等情，此有內政部九十三年四月二十八日內授警字第九三○○七六二
    二五號函一份在卷可參。是本案前開扣案之仿美國ＳＭＩＴＨ＆ＷＥＳＳＯＮ廠
    口徑０．３５７吋制式轉輪手槍製造之仿造槍（無槍號、槍枝管制編號0000
    000000號）一把，亦屬槍砲彈藥刀械管制條例第七條所稱之「手槍」，應
    可認定，合先敘明。是核被告戊○○、乙○○所為，均係犯刑法第三百零四條第
    一項之強制罪；被告戊○○另犯有槍砲彈藥刀械管制條例第七條第四項、第十一
    條第四項之寄藏手槍及寄藏其他可發射子彈具有殺傷力之改造手槍罪暨同條例第
    十二條第四項（原起訴書誤引為第十一條第四項，業經公訴人於九十三年二月十
    七日準備程序中更正在案）之寄藏子彈罪；被告乙○○則係犯有槍砲彈藥刀械管
    制條例第七條第四項、第十一條第四項之持有手槍及持有其他可發射子彈具有殺
    傷力之改造手槍罪暨同條例第十二條第四項（原起訴書誤引為第十一條第四項，
    業經公訴人於九十三年二月十七日準備程序中更正在案）之持有子彈罪。被告戊○○、乙○○分別寄藏、持有本案前開扣案之由仿ＢＥＲＥＴＴＡ廠Ｍ９型半自
    動手槍製造之玩具手槍槍身組合土造金屬槍管及滑套而成之改造手槍（無槍號、
    槍枝管制編號0000000000號）一把部分，應係觸犯槍砲彈藥刀械管制
    條例第十一條第四項之寄藏其他可發射子彈具有殺傷力之改造手槍罪及持有其他
    可發射子彈具有殺傷力之改造手槍罪，公訴意旨認係觸犯同條例第七條第四項之
    罪，尚有未洽，依刑事訴訟法第三百條規定，起訴法條應予變更。被告乙○○、
    戊○○二人出言恐嚇之行為，為妨害人行使權利之行為所吸收，不另論罪。而「
    寄藏」係受人委託代為保管，其保管之本身所為之「持有」，既為「寄藏」之當
    然結果，法律上自宜僅就「寄藏」行為為包括之評價，不應另就「持有」予以論
    罪，最高法院七十四年度台上字第三四○○號判決參照；是被告戊○○持有槍彈
    之行為係其「寄藏」槍彈之當然結果，亦不另論罪，應僅論以槍砲彈藥刀械管制
    條例第七條第四項、第十一條第四項之寄藏手槍及寄藏其他可發射子彈具有殺傷
    力之改造手槍罪暨同條例第十二條第四項之寄藏子彈罪。被告乙○○、戊○○與
    綽號「龍尾」、「阿佑」等四人間就所犯之持有上開槍彈行為之部分，有犯意之
    聯絡，行為之分擔，均為共同正犯。被告戊○○、乙○○間，另就前揭妨害自由
    犯行部分，亦有犯意之聯絡，行為之分擔，均為共同正犯。被告戊○○以一行為
    寄藏槍、彈，被告乙○○以一行為持有槍彈，均係分別以一行為而觸犯上開三罪
    名，均屬想像競合犯，被告戊○○應從一重之槍砲彈藥刀械管制條例第七條第四
    項之寄藏手槍罪處斷，被告乙○○應從一重之槍砲彈藥刀械管制條例第七條第四
    項之持有手槍罪處斷。被告戊○○、乙○○所犯刑法第三百零四條第一項之強制
    罪部分，係一行為而侵害被害人甲○○、丙○○二人權益，觸犯上開罪名，屬同
    種想像競合，應從一罪處斷。再被告乙○○前開所犯刑法第三百零四條第一項之
    強制罪及槍砲彈藥刀械管制條例第七條第四項之持有手槍二罪間，有方法結果之
    牽連關係，為牽連犯，應從一重之槍砲彈藥刀械管制條例第七條第四項之持有手
    槍罪處斷。被告戊○○所犯上開刑法第三百零四條第一項之強制罪與槍砲彈藥刀
    械管制條例第七條第四項之寄藏手槍罪，犯意各別，犯罪構成要件不同，應予分
    論併罰。爰審酌被告乙○○、戊○○二人犯罪之動機僅係因被告乙○○為彰顯實
    力及耀武揚威，即教唆被告戊○○持槍彈至案發之凱得莉理容ＫＴＶ內開槍示威
    ，惡性匪淺，危害社會治安甚鉅，犯罪目的、手段、品行均極為不佳，詳如前述
    ，此有台灣台中地方法院檢察署刑案資料查註紀錄表二份在卷可按、所生危害及
    犯罪後被告戊○○坦認部分罪愆，然欲圖頂認全部犯行，被告乙○○則猶飾詞狡
    賴犯行，欲圖脫罪，毫無悔意，且犯罪後迄今仍未與被害人達成民事和解，取得
    諒解，犯後態度不佳，而非法持有槍彈，潛在危險性甚鉅，危害社會治安，不宜
    輕縱等一切情狀，分別量處如主文所示之刑，罰金部分並諭知易服勞役之折算標
    準，被告戊○○並定其應執行刑，以資懲儆。扣案之以色列ＩＭＩ廠製９４１Ｆ
    型口徑９ｍｍ之制式半自動手槍（槍號00000000號、槍枝管制編號00
    00000000號）、仿美國ＳＭＩＴＨ＆ＷＥＳＳＯＮ廠口徑０．３５７吋
    制式轉輪手槍製造之仿造槍（無槍號、槍枝管制編號0000000000號）
    、由仿ＢＥＲＥＴＴＡ廠Ｍ９型半自動手槍製造之玩具手槍槍身組合土造金屬槍
    管及滑套而成之改造手槍（無槍號、槍枝管制編號0000000000號）各
    一把、口徑９ｍｍ之制式子彈二顆、口徑０．３５７吋制式子彈一顆、口徑０．
    ３８吋制式子彈一顆，均為違禁物，不問屬於犯人與否，應依法併予宣告沒收之
    。而另扣案之前開制式子彈十六顆中，因送請鑑驗時試射已擊發之十二顆，僅餘
    彈殼，該十二顆彈殼已非屬違禁物，爰不依法併予宣告沒收之，附此敘明。至於
    被告戊○○觸犯前開槍砲彈藥刀械管制條例之罪，雖於偵查中自白犯罪，此有警
    訊及偵查筆錄（見台灣台中地方法院檢察署九十二年度偵字第一九七三五號卷第
    三十頁背面、一一七頁正面、一四一、一四二頁）在卷可考，而其供述前開槍彈
    係經黃成民所交付，受託之後而予以寄藏者，惟黃成民業於八十八年七月十四日
    遭人持刀刺殺死亡，此有法務部戶役政連結作業系統查詢資料一份在卷可按，無
    從傳喚黃成民查證是否屬實，經核並未符合槍砲彈藥刀械管制條例第十八條第四
    項前段：「犯本條例之罪，於偵查中自白，並供述全部槍砲、彈藥之來源及去向
    ，因而查獲或因而防止重大危害治安事件之發生者，減輕或免除其刑。」之規定
    ，無從減輕或免除其刑，亦併此敘明。
據上論斷，應依刑事訴訟法第二百九十九條第一項前段、第三百條、槍砲彈藥刀械管
制條例第七條第四項、第十一條第四項、第十二條第四項、刑法第十一條前段、第二
十八條、第三百零四條第一項、第五十五條、第四十二條第二項、第五十一條第五款
、第三十八條第一項第一款、現行法規貨幣單位折算新臺幣條例第二條、罰金罰鍰提
高標準條例第一條前段、第二條，判決如主文。
中      華      民      國    九十三    年      七      月      七      日
                                        臺灣臺中地方法院刑事第八庭
                                            審判長法官  朱  光  國
                                                  法官  吳  崇  道
                                                  法官  洪  俊  誠
右正本證明與原本無異。
如不服本判決，應於判決送達後十日內向本院提出上訴狀，上訴於臺灣高等法院臺中
分院(須附繕本)。
                                                書記官
中      華      民      國    九十三    年      七      月      七      日
附錄論罪科刑實體法條文：
刑法第三百零四條：
以強暴、脅迫使人行無義務之事或妨害人行使權利者，處三年以下有期徒刑、拘役或
三百元以下罰金。
（罰金部份業經提高十倍為三千元）
前項之未遂犯罰之。
槍砲彈藥刀械管制條例第七條：
未經許可，製造、販賣或運輸火砲、肩射武器、機關槍、衝鋒槍、卡柄槍、自動步槍
、普通步槍、馬槍、手槍或各類砲彈、炸彈、爆裂物者，處死刑、無期徒刑或七年以
上有期徒刑；處徒刑者，併科新台幣三千萬元以下罰金。
未經許可，轉讓、出租或出借前項所列槍砲、彈藥者，處無期徒刑或五年以上有期徒
刑，併科新台幣一千萬元以下罰金。
意圖供自己或他人犯罪之用，而犯前二項之罪者，處死刑或無期徒刑；處徒刑者，併
科新台幣五千萬元以下罰金。
未經許可，持有、寄藏或意圖販賣而陳列第一項所列槍砲、彈藥者，處五年以上有期
徒刑，併科新台幣一千萬元以下罰金。
第一項至第三項之未遂犯罰之。
槍砲彈藥刀械管制條例第十一條：
未經許可，製造、販賣或運輸第四條第一項第一款所稱其他可發射金屬或子彈具有殺
傷力之各式槍砲者，處五年以上有期徒刑，併科新臺幣一千萬元以下罰金。
未經許可，轉讓、出租或出借前項所列槍砲者，處三年以上十年以下有期徒刑，併科
新臺幣七百萬元以下罰金。
意圖供自己或他人犯罪之用，而犯前二項之罪者，處無期徒刑或七年以上有期徒刑，
併科新臺幣一千萬元以下罰金。
未經許可，持有、寄藏或意圖販賣而陳列第一項所列槍砲者，處一年以上七年以下有
期徒刑，併科新臺幣七百萬元以下罰金。
第一項至第三項之未遂犯罰之。
槍砲彈藥刀械管制條例第十二條：
未經許可，製造、販賣或運輸子彈者，處一年以上七年以下有期徒刑，併科新台幣五
百萬元以下罰金。
未經許可，轉讓、出租或出借子彈者，處六月以上五年以下有期徒刑，併科新台幣三
百萬元以下罰金。
意圖供自己或他人犯罪之用，而犯前二項之罪者，處三年以上十年以下有期徒刑，併
科新台幣七百萬元以下罰金。
未經許可，持有、寄藏或意圖販賣而陳列子彈者，處五年以下有期徒刑，併科新台幣
三百萬元以下罰金。
第一項至第三項之未遂犯罰之。
